臺灣高等法院刑事判決
109年度上訴字第1090號
上  訴  人
即  被  告  彭皓  


上列上訴人因違反毒品危害防制條例案件，不服臺灣新竹地方法
院108年度訴字第1048號，中華民國109年1月31日第一審判決（
起訴案號：臺灣新竹地方檢察署108年度毒偵字第1562號），提
起上訴，本院判決如下：
    主  文
上訴駁回。
    理　由
一、按刑事訴訟法第350條、第361條、第362條、第367條規定，
    不服地方法院之第一審判決而上訴者，須提出上訴書狀，並
    應敘述具體理由，為上訴必備之程式；其所提出之書狀未敘
    述上訴理由，或僅曾以言詞陳述上訴理由者，均應於上訴期
    間屆滿後20日內補提理由書於第一審法院。第一審法院經形
    式審查，認逾期未補提上訴理由者，應定期間先命補正；逾
    期未補正者，為上訴不合法律上之程式，應以裁定駁回。倘
    已提出上訴理由，但所提非屬具體理由者，則由第二審法院
    以上訴不合法律上之程式，判決駁回。而所稱「具體理由」
    ，並不以其書狀應引用卷內訴訟資料，具體指摘原審判決不
    當或違法之事實，亦不以於以新事實或新證據為上訴理由時
    ，應具體記載足以影響判決結果之情形為必要。但上訴之目
    的，既在請求第二審法院撤銷或變更第一審之判決，所稱「
    具體」，當係抽象、空泛之反面，若僅泛言原判決認事用法
    不當、採證違法或判決不公、量刑過重等空詞，而無實際論
    述內容，即無具體可言。從而，上開法條規定上訴應敘述具
    體理由，係指須就不服判決之理由為具體之敘述而非空泛之
    指摘而言（最高法院106年度第8次刑事庭會議決議參照）。
    又量刑輕重，係屬事實審法院得依職權自由裁量之事項，苟
    已斟酌刑法第57條各款所列情狀而未逾越法定刑度，不得遽
    指為違法（最高法院72年度台上字第6696號判例參照）。至
    第二審法院認為上訴書狀未敘述理由，依刑事訴訟法第367
    條但書規定，始應定期間命其補正。如認上訴書狀已敘述理
    由，但其理由非屬具體，其所為上訴，即不符上訴之法定要
    件，自得逕行判決駁回，無定期命補正問題（最高法院97年
    度台上字第3599號判決意旨參照）。
二、上訴人即被告彭皓不服原審判決提起上訴，其理由略以：上
    訴人施用第一級、第二級毒品，實感原審量刑過重，請從輕
    量刑云云。
三、查原判決以上訴人所犯並非死刑、無期徒刑或最輕本刑為三
    年以上有期徒刑之罪，其於原審準備程序中就被訴事實為有
    罪之陳述，經原審法官告知簡式審判程序之旨，並聽取檢察
    官、上訴人之意見後，裁定由受命法官獨任進行簡式審判程
    序，並依上訴人於原審之自白、警察職務報告、採尿同意書
    、採尿室毒品人口到場採尿名冊、臺灣檢驗科技股份有限公
    司於108年9月9日所出具之濫用藥物檢驗報告、新竹縣政府
    警察局新湖分局扣押筆錄、扣押物品目錄表、新竹縣政府警
    察局毒品犯罪嫌疑人尿液採驗作業管制紀錄簿、詮昕科技股
    份有限公司於108年10月1日、10月7日所出具之藥物檢驗報
    告、現場及扣案物品照片，及扣案如原判決附表編號1、2所
    示含有第二級毒品甲基安非他命成分之白色結晶、含有第一
    級毒品海洛因成分之白色粉末各1包等為據，認定上訴人確
    有施用第一級毒品、施用第二級毒品之犯行。又上訴人為施
    用而持有第一級、第二級毒品之低度行為，各為其施用第一
    級、第二級毒品之高度行為所吸收，均不另論罪，且其所犯
    上開施用第一級、第二級毒品之二罪間，犯意各別，行為不
    同，應予分論併罰。並審酌刑法第57條各款所列事項及一切
    情狀，分別就其施用第一級毒品、施用第二級毒品之犯行各
    量處有期徒刑八月、五月，併為相關沒收銷燬之宣告，並就
    施用第二級毒品部分諭知易科罰金之折算標準。從形式上觀
    察，原判決已敘明審酌刑法第57條所列事項之理由，並無認
    定事實錯誤、量刑瑕疵或違背法令之情形。上訴意旨以原審
    量刑過重，請求從輕量刑，僅空泛指摘原判決量刑過重並請
    求從輕量刑，未就不服判決之理由為任何具體敘述，顯然無
    實際論述內容，難謂上訴已提出合於刑事訴訟法第361條第2
    項規定之具體理由。揆諸上開規定及說明，其上訴顯無具體
    理由而不合法定程式，應予駁回，並不經言詞辯論為之。
據上論斷，應依刑事訴訟法第367條前段、第372條，判決如主文
。
中　　華　　民　　國  　109　　年　　4　　月　　10　　日
　　　　　　　　　刑事第八庭   審判長法　官 陳世宗
　　　　　　　　　　　　　　    　   法　官 呂寧莉
 　　　　　　　　　　　　　　  　    法　官 周明鴻
以上正本證明與原本無異。
施用第一級毒品部分，如不服本判決，應於收受送達後20日內向
本院提出上訴書狀，其未敘述上訴之理由者並得於提起上訴後20
日內向本院補提理由書（均須按他造當事人之人數附繕本）「切
勿逕送上級法院」。
其餘不得上訴。
                                     書記官 謝雪紅
中　　華　　民　　國　　109 　年　　4 　　月　　10　　日
附錄：本案論罪科刑法條全文
毒品危害防制條例第10條
施用第一級毒品者，處6月以上5年以下有期徒刑。
施用第二級毒品者，處3年以下有期徒刑。